【裁判字號】    97,訴,1208
【裁判日期】    980206
【裁判案由】    違反毒品危害防制條例
【裁判全文】
臺灣雲林地方法院刑事判決              97年度訴字第1208號
公  訴  人  臺灣雲林地方法院檢察署檢察官
被      告  乙○○
                    國民
指定辯護人  本院公設辯護人  丁○○
上列被告因違反毒品危害防制條例案件，經檢察官提起公訴（97
年度偵字第4779號），本院判決如下：
    主  文
乙○○販賣第一級毒品，累犯，處有期徒刑拾捌年；扣案門號00
00000000號行動電話壹支（含SIM 卡壹張）沒收之；販賣第一級
毒品所得新臺幣伍佰元沒收之，如全部或一部無法沒收時，以其
財產抵償之。又販賣第一級毒品，累犯，處有期徒刑拾捌年；扣
案門號0000000000號行動電話壹支（含SIM 卡壹張）沒收之；販
賣第一級毒品所得新臺幣伍佰元沒收之，如全部或一部無法沒收
時，以其財產抵償之。又販賣第一級毒品，累犯，處有期徒刑拾
捌年；扣案門號0000000000號行動電話壹支（含SIM 卡壹張）沒
收之；販賣第一級毒品所得新臺幣伍佰元沒收之，如全部或一部
無法沒收時，以其財產抵償之。又販賣第一級毒品，累犯，處有
期徒刑拾捌年；扣案第一級毒品海洛因捌包（合計淨重零點伍
公克）沒收銷燬之；扣案包裝上開第一級毒品海洛因之夾鏈袋捌
只、門號0000000000號行動電話壹支（含SIM 卡壹張）均沒收之
；販賣第一級毒品所得新臺幣伍佰元沒收之，如全部或一部不能
沒收時，以其財產抵償之。應執行有期徒刑貳拾伍年；扣案第一
級毒品海洛因捌包（合計淨重零點伍公克）沒收銷燬之，扣案
包裝上開第一級毒品海洛因之夾鏈袋捌只、門號0000000000號行
動電話壹支（含SIM 卡壹張）均沒收之；販賣第一級毒品所得共
計新臺幣貳仟元沒收之，如全部或一部不能沒收時，以其財產抵
償之。
乙○○其餘被訴販賣第一級毒品部分均無罪。
    事實及理由
壹、有罪部分：
一、犯罪事實：
    乙○○前因施用毒品案件，經本院於民國96年5 月31日，以
    96年度訴字第314 號判決判處應執行有期徒刑9 月確定，嗣
    經裁定減為應執行有期徒刑4 月又15日，於96年11月2 日易
    科罰金執行完畢。乙○○綽號「阿西」、「阿東」、「阿權
    」，明知海洛因係毒品危害防制條例所列管，不得販賣之第
    一級毒品，竟基於販賣第一級毒品海洛因（以下稱海洛因）
    以牟利之犯意，以其所有門號0000000000號行動電話作為與
    購買海洛因者之聯絡工具，事先與購買毒品之人聯絡交易毒
    品事宜後，再於附表一編號1 所示時、地，販賣海洛因予己○○1 次，另分別於附表一編號2 、3 、4 所示時、地，販
    賣海洛因予壬○○3 次。嗣於97年9 月10日上午7 時10分許
    ，經警持本院所核發搜索票前往乙○○上開住處搜索，扣得
    海洛因8 小包（合計淨重0.53公克）、行動電話3 支（門號
    0000000000、0000000000、0000000000號）、聯絡電話紙條
    29張、交易明細紀錄表1 張及新臺幣（下同）65,800元等物
    品，而悉上情。
二、認定犯罪事實所憑證據及理由：
(一)、證據能力部分：
    被告乙○○及其辯護人，對於檢察官所舉書面證據之證據能
    力，主張證人己○○、壬○○之警詢筆錄，均為被告以外之
    人於審判外之陳述，認乃傳聞，不同意作為證據，本院認：
１、證人己○○、壬○○於審判中已以證人身分到庭作證，且無
    刑事訴訟法第159 條之1 至第159 條之4 之例外情形，而被
    告及其辯護人復不同意證人己○○、壬○○於警詢之陳述作
    為證據使用，亦無刑事訴訟法第159 條之5 規定之例外情形
    ，依刑事訴訟法第159 條第1 項規定，不得作為證據。
２、再按被告以外之人於審判外之陳述，雖不符傳聞證據得為證
    據之例外規定，而經當事人於審判程序同意作為證據，法院
    審酌該言詞陳述或書面陳述作成時之情況，認為適當者，亦
    得為證據。當事人、代理人或辯護人於法院調查證據時，知
    有第159 條第1 項不得為證據之情形，而未於言詞辯論終結
    前聲明異議，視為有前項之同意，刑事訴訟法第159 條之5
    定有明文。除前開證據外，被告及其辯護人對於檢察官所舉
    其餘書面證據及本院審理時所提示證據，於本院審理時均表
    示同意作為證據使用或未聲明異議，本院審酌該證據之取得
    過程並無瑕疵，與本案待證事實間復具有相當之關聯性，自
    得採為證據。
(二)、證明力部分：
    被告固不否認門號0000000000號行動電話為其所有及使用，
    證人己○○及壬○○二人，均曾撥打被告使用之上開門號行
    動電話與被告聯絡，並曾至被告住處，及曾無償轉讓海洛因
    予證人壬○○3 次等情，但辯稱並未販賣海洛因予證人己○○、壬○○二人，證人己○○、壬○○於其為警查獲當天是
    結夥欲向其討取海洛因而到其住處，為警查獲時扣得之海洛
    因是為自行施用而購入，因曾向臺西分局員警嗆聲，而遭臺
    西分局員警陷害，證人己○○、壬○○二人亦是受警員影響
    而為對其不利之證述云云。辯護人並為被告辯稱：被告於偵
    查中自白販賣海洛因，係因想要見太太及父母親，且不希望
    被禁見，才會為此自白，其自白非無瑕疵；證人己○○對於
    向被告購買海洛因之次數、時間及有無付款前後陳述不一；
    證人壬○○對於何人介紹其向被告購買海洛因，向被告購買
    海洛因之次數、金額、方法，及97年9 月10日為何會前往被
    告住處而為警查獲之原因，前後證述亦不一致，難以佐證被
    告自白販賣海洛因一節屬實云云。經查：
１、被告於97年9 月1 日販賣海洛因予證人己○○1 次部分，業
    據證人己○○於偵查中證述略謂，知道被告叫「阿西」，是
    我一個同事「幼齒」跟我說被告的電話，我打電話給被告，
    跟他說要買多少毒品，我就去被告家窗戶拿，我的電話0000
    000000，我是向他（指被告）買，但是用欠的，我向被告買
    過2 次（海洛因），我今天剛好要去買毒品，但還沒拿到就
    被警察抓了，上一次是大約在上禮拜，應該是97年9 月1 日
    的下午5 點多，我向被告買1 小包500 元的毒品等語在卷。
    證人己○○於本院審理時結證略謂，97年9 月10日是毒品的
    事情去臺西分局做筆錄，那天在被告家門口被抓到，稱呼被
    告「阿西」，我朋友告訴我被告叫「阿西」，「阿西」就是
    今天看到的被告，與被告沒有交情，那天（指97年9 月10日
    ）找「阿西」討海洛因，以前的同事介紹知道跟「阿西」討
    就有海洛因，跟「阿西」買過1 、2 次海洛因，拿500 元給
    他（被告），我先打電話給他，電話我朋友（我同事）告訴
    我的，之後去他家，「阿西」在窗戶交海洛因給我，因為之
    前在窗戶那邊敲，我朋友跟我說「阿西」這樣交海洛因的，
    買毒品之前我都先用0000000000號手機跟被告聯絡，除了用
    0000000000跟被告的電話聯絡，沒有用其他電話與被告聯絡
    ，被告的電話是0000000000，平常不會與被告在電話裡面聊
    天或是談毒品以外的事情，只說我要過去而已，跟被告說要
    過去除了要拿毒品，沒有其他原因說要過去，我97年9 月1
    日下午5 時4 分35秒打電話給被告通聯紀錄是去他家找「阿
    西」買海洛因，那天有買到，9 月施用毒品的來源跟被告買
    的，在六輕這邊海洛因除了跟被告拿之外沒有跟其他人拿，
    7 月底或8 月初來六輕這邊，跟被告買的海洛因當天就施用
    ，施用1 次就完了，（97年）9 月1 日跟被告買當天就會施
    用了，卷附（本院卷第200 頁）照片是「阿西」住處，外面
    有2 個窗戶，我是在第2 個那邊敲，靠近冷氣那個，「幼仔
    」說去敲第2 個，在檢察官那邊說的時間（指97年9 月1 日
    下午5 點多）是我自己回想的，因為初一我有印象有去向被
    告買毒品，我下班時間是4 點半，去到那邊差不多5 點多，
    我（97年）9 月1 日當天好像沒有拿500 元給被告，我說月
    底沒有錢要用欠的，要等領錢，後來在（97年）9 月7 日好
    像有再過去跟被告買毒品，500 元應該有給他等語明確。
２、另被告於附表編號2 至4 所示時、地販賣海洛因予證人壬○○3 次之事實，已據證人壬○○於偵查中證述略謂，我之前
    有在施用海洛因，毒品都是向今天警察查獲後安村那裡買的
    ，是向被告買毒品，朋友介紹被告有在賣毒品，我先打電話
    給他（指被告），再去他家的窗戶，我拿錢給他，他就拿毒
    品給我，我向他買過3 次，第1 次是在（97年）9 月1 日買
    500 元的毒品海洛因，第2 次是在（97年）9 月5 日，第3
    次是（97年）9 月7 日，每次都是買500 元的海洛因，3 次
    的時間都約在早上7 、8 點，我的電話0000000000，今天要
    去向被告買毒品等語。證人壬○○於本院審理時另證述略謂
    ，有見過被告，（97年）9 月10日有去警局做筆錄，那天問
    我施用毒品的事情，有問我跟誰買毒品，我那時候用000000
    0000手機，警察有問我跟被告買過幾次海洛因，我說2 次，
    我之前在窗戶那邊買過，朋友介紹去窗戶那邊拿毒品，（97
    年）9 月10日之前幾天，我去窗戶那邊，就敲窗戶，我沒有
    看到拿毒品給我的人，從窗戶開一個小洞而已，警察後來才
    講說我們去那邊那個人就是被告，我看到被告本人是在雜貨
    店看過的，去被告窗戶邊買毒品有先聯絡，我有撥過被告手
    機，人家介紹這支電話，我就撥這個電話，這個電話是賣毒
    品那個人的電話，接的是男的，撥這個電話很多次，偵卷第
    94頁通聯紀錄是我撥的沒錯，（97年）9 月5 日偵卷第98頁
    背面是我的手機打出去的，（97年）9 月7 日偵卷第101 頁
    是我的電話打出去的，剛才提示的通聯紀錄，有我的手機00
    00000000撥打到0000000000，這3 次撥電話過去是問他有沒
    有海洛因，都是要購買海洛因，當時電話聯絡買毒品，稱呼
    對方「阿西」，說要過去，電話裡面沒有講金額，過去就是
    我被警察查獲的地方，過去之後直接敲窗戶，就拿東西給我
    ，我拿錢給他，同時交錢、交貨，去敲的窗戶就是警卷第41
    頁上方照片空地旁窗戶，沒有冷氣機那個，（97年）9 月1
    日、9 月5 日、9 月7 日這三天是我去買的，買過3 次毒品
    ，購買金額都是500 元，500 元可以買到1 包，時間是上班
    以前，大約7 點多去買等語綦詳。
３、本件查獲員警庚○○到庭證稱，（97年）9 月10日我帶隊去
    搜索被告住處，那天大約7 點之前出發，到達那個地方大約
    7 點左右，我們到達的時候，搜索目標，我們敲門沒有人反
    應，被告就從屋外跑過來問我們要做什麼，我們說我們要執
    行搜索，他開門讓我們進去，那天後來陸陸續續大約7 、8
    名以上來找被告，陸續要向被告買毒品，我們對他們做筆錄
    的時候，都有坦承跟被告聯繫，有的是沒有見過被告本人，
    純粹是用行動電話聯繫，我們搜索的時候，同時也有要向被
    告購買毒品的對象打電話過來，我們同事接電話就叫他過來
    ，9 點之前把這些人帶回去做筆錄，我們帶差不多5 位要去
    向被告買毒品的人回去臺西分局做筆錄，我們的線報是被告
    專門販毒給在六輕上班的員工，線報就是8 點上班之前或是
    下午4 、5 點六輕下班之後有在販毒，向被告買毒品的人打
    電話過來向被告買毒品，被告會在他的臥室旁，那邊有一個
    布簾，對方確定要買毒品的時候，來給被告敲門，被告就會
    將窗戶打開，先拿錢，之後把毒品交給對方，我們知道他販
    毒的一個步驟，所以我們查到被告有攜帶毒品，有接到電話
    有人向他購買毒品之後，我們就以這種方式在臥室裡面等對
    方來購毒，當天早上被告的電話有人打進去，應該是許暉昇
    偵查佐接的，他（指許暉昇）都是叫他（指撥打電話者）過
    來，這條線報是許暉昇同仁線報，我是帶隊過去，我們要查
    他的交易對象，有些電話進來也沒有顯示號碼有些打過來就
    是要買毒品的語氣，我們同仁就叫他過來，過來的時候，有
    幾個是走到窗戶旁邊敲門，有的是從前門進來，說是被告的
    朋友，有三、四個六輕員工打電話進來之後，機車一停就走
    到屋子左邊空地那邊，走到最後一間的窗戶那邊敲門，我們
    才從前門去包抄，我們搜索的過程裡面，一直有人打電話向
    被告購買毒品，所以我們接續偵辦他販毒的行為，被告家中
    有裝監視器，監視器有打開，但是沒有錄影存檔，純粹只是
    看外面動態的狀況，我們控制現場以後，沒有說要扣他的手
    機，是因為陸續有人打電話進來，有販賣的行為，我們才當
    場查扣他的手機，事後我們別隊的同仁可能受到隊長指示，
    在下午的時候拿被告的手機過濾打進來的電話，我們同仁再
    去他家附近等那些要向被告購買毒品而不知道被告已經被抓
    的對象，這些人當天身上有帶錢，在還沒有完成毒品交易的
    時候，我們就把這些人抓起來，並不是被告當場在跟他們交
    易，我們當場查扣人、毒品、現金，所以錢並沒有登記在查
    扣物品裡面，我們當天在被告內褲、腰帶之間有查扣到分裝
    好的海洛因等，查獲被告及欲向被告購買毒品者之經過情形
    。
４、證人己○○、壬○○及查獲員警所證述，有關證人己○○、
    壬○○當天遭查獲之情節大致相符，而證人己○○、壬○○
    於偵查及本院審理時所述向被告購買海洛因之金額、時間、
    地點、方法等情，前後尚屬一致，被告於偵查中亦坦承，有
    在販賣毒品，是小盤，他們都先打電話給我，過來的時候我
    有裝監視器，我看到後就拿毒品下去給他們，也有來到樓下
    敲窗戶，我就拿下去給他們，賣了約3 個月，快4 個月了，
    因為吸毒，後來沒錢才會賣毒品等情在卷。嗣後被告雖於本
    院審理時否認販賣海洛因，但仍自白曾無償轉讓海洛因予壬○○3 次，其自白係無償轉讓海洛因予壬○○一節，雖不可
    信，詳如下述，惟仍可認定被告曾交付海洛因予壬○○之事
    實。此外，復有卷附通訊監察譯文，顯示證人己○○使用之
    門號0000000000號行動電話，與被告使用之門號0000000000
    號行動電話，於97年9 月1 日下午5 時4 分35秒曾通訊聯絡
    ，通話時間21秒；證人壬○○使用之門號0000000000號行動
    電話，與被告使用之上開門號行動電話，於97年9 月1 日上
    午7 時19分17秒曾通訊聯絡，通話時間為12秒，於97年9 月
    5 日上午7 時24分40秒曾通訊聯絡，通話時間為7 秒，於97
    年9 月7 日上午7 時29分5 秒曾通訊聯絡，通話時間為18秒
    ，益見證人己○○、壬○○所述於上開時間事先以電話聯絡
    被告約定購買海洛因後，隨即至被告住處交易海洛因一節，
    應屬真實。另證人己○○、壬○○於97年9 月10日為警查獲
    後，經採尿送驗，均呈嗎啡陽性反應，有壬○○、己○○之
    真實姓名對照表、臺灣檢驗科技股份有限公司濫用藥物尿液
    檢驗報告在卷可參，堪信證人己○○、壬○○確曾施用海洛
    因。此外，證人壬○○於被告為警查獲後，仍不知情而至被
    告住處欲向被告購買海洛因，被告住處裝設監視器以監控至
    被告住處購買毒品人員與其住處環境等，亦有卷附照片及臺
    西分局繪製現場圖可按。又參酌被告於97年9 月10日為警查
    獲時，合法扣得海洛因8 包、與購買毒品者聯絡之工具即門
    號0000000000號行動電話1 支，有卷附搜索扣押筆錄、扣押
    物品目錄表及上開扣案物品可佐，該8 包海洛因經送法務部
    調查局檢驗，均含第一級第6 項毒品海洛因成分，有該局97
    年10月23日調科壹字第09723040320 號鑑定書1 份在卷可稽
    ，可證被告有管道取得海洛因，且將之分裝妥當，以備交付
    予購買毒品者。被告於97年9 月1 日販賣海洛因予證人己○○1 次，及於97年9 月1 日、97年9 月5 日、97年9 月7 日
    ，先後3 次販賣海洛因予證人壬○○，堪以認定。
５、被告及辯護人雖以前詞置辯，惟查：
(1)、被告於97年9 月24日偵查中，自白1 次買1 錢24,000元，買
    回來後再加葡萄糖，總共可賣75,000元，有在賣毒品，是小
    盤，他們都先打電話給我，過來的時候我有裝監視器，看到
    後就拿毒品下去給他們，也有到樓下敲窗戶，我就拿下去給
    他們等語，被告並未抗辯該自白係因檢察官不當取供，故該
    自白之任意性並無疑義，至於被告基於何種動機為該自白，
    應不影響自白之任意性，而被告自白其販賣毒品及購買毒品
    之人先以電話與其聯繫後，再至被告住處購買，被告以住處
    裝設之監視器觀看至其住處之人，或購買毒品者以敲窗戶之
    方式通知被告，均與證人己○○、壬○○上述向被告購買海
    洛因之交易模式相符，被告於本院審理時，復坦承無償轉讓
    海洛因予證人壬○○3 次，證人壬○○在窗戶拍的等語，亦
    與證人壬○○證述曾向被告購買次數、方式互核一致，又有
    卷附通聯紀錄及上述相關證據足以佐證，是被告於偵查中自
    白應屬真實可信。再者，被告於本院審理時，一再辯稱其係
    無償轉讓海洛因予證人壬○○，並未向證人壬○○收錢云云
    ，然被告與壬○○並無親屬或其他特殊情誼，證人壬○○已
    證述是經友人介紹得知被告在販賣毒品而向被告購買，曾在
    雜貨店見過被告等情，與被告於本院時供稱在雜貨店見過，
    是因為這樣認識等語相符，則被告與證人壬○○顯無任何交
    情或特殊關係，以海洛因為價昂之毒品，被告自無可能僅見
    證人壬○○毒癮發作，生側隱之心，而先後3 次無償轉讓海
    洛因予證人壬○○施用，是被告辯稱其係無償轉讓海洛因供
    證人壬○○施用，並未向證人壬○○收取價金，顯與常情不
    符，難信為真。
(2)、證人壬○○於本院審理時，雖證稱為警查獲當天，係至被告
    住處吃麵，否認為向被告購買海洛因而至被告住處為警查獲
    。然證人壬○○於偵查中已明確證述：「（你今天為何要去
    乙○○家？）我要去向他買毒品。」而證人壬○○既未證稱
    檢察官於偵查中曾對之為強暴、脅迫、詐欺或有其他不當行
    為，致證人壬○○被迫為不實之陳述，是證人壬○○上開證
    述，應堪採信。又參酌97年9 月10日查獲被告及證人壬○○
    之員警庚○○於本院審理時亦證稱：「（上午庭呈照片3 是
    被告家中照片？）這個是他們前門，機車車牌那邊有鋁門，
    中間好像是他們的簡便廚房或是什麼，就是他們的走廊。」
    、「（這是被告住處？）窗戶進去整排都是被告家。」、「
    （這是否二戶？）對。」、「（這兩戶有無開小吃店？）沒
    有。對面有在做生意，他們兩戶沒有。」、「（提示檢察官
    今天上午提出照片編號2 ，這個照片被告那棟鐵皮屋隔壁是
    否在賣麵，上面有寫臺南擔仔麵？）跟他們家相連兩棟，沒
    有賣麵，隔壁的話沒有相連的是有攤販作生意。」、「（提
    示警卷第49頁照片，這裡有一個證人手上有拿東西，你們拍
    照，你們上面寫是壬○○？）有。這是從梅山過來的。」、
    「（有無印象當天是在什麼地方查到他？）這個是同仁從外
    面帶進來，我忘記他是從正門進來或是在窗戶那邊敲，我們
    同仁帶他進來的時候，他手上就有帶錢他從梅山那邊過來的
    ，他是穿臺塑工作的制服最明顯的。」、「（他到院作證他
    是要去吃麵，就被你們押去作筆錄？）因為他辯稱，當時他
    跟我們坦承購買毒品之後，他說他要上班，怕耽誤工作，我
    說叫他跟老闆講，叫他請假，他也是坦承，他及當時在六輕
    工作的另一個對象，兩人好像沒有施用毒品快要受不了，看
    是否可以讓他們先走，我們報請檢察官之後，檢察官指示把
    這些證人全部帶到偵查庭，全部留置到晚上。」、「（你的
    意思是他跟另外一個同事去找被告嗎？）不是，陸續有穿制
    服的員工來買毒，我們叫他們先向公司請假，大概要半天的
    時間，他也很配合，他事後說要去吃麵跟我們查緝到的情況
    不一樣。」證人庚○○證述與卷附被告住處照片情形相符，
    堪以採信，則被告住處既未經營麵攤，證人壬○○於為警查
    獲當天，自不可能至被告住處吃麵，證人壬○○上開於本院
    證述查獲當天是到被告住處吃麵云云，難謂可採。
(3)、又證人壬○○就其向被告購買海洛因之次數，雖歷次證述稍
    有不一，於警詢中證述向被告購買很多次；於偵查中證稱向
    被告購買3 次；或於本院審理時證述向被告購買2 次或3 次
    ，不記得向被告購買幾次等語。查證人壬○○於警詢中之所
    以證稱向被告購買「好多次」毒品，但並未就購買之正確次
    數、時間詳為陳述，應是因警員僅詢問證人壬○○：「你總
    共向乙○○購買幾次毒品？」，並未進一步詢問證人壬○○
    購買之詳細次數、時間，故證人壬○○僅為空泛答覆，惟與
    證人壬○○於偵查中所述「3 次」尚無扞格之處。另證人之
    記憶本即有可能因時間之經過而模糊或遺忘，證人壬○○於
    為警查獲當天即移由檢察官偵訊，當時距離其向被告購買海
    洛因之時間為時不久，其記憶自較為清晰，且其於偵查中所
    述向被告購買之時間，亦確實有其使用之上開門號行動電話
    ，與被告使用之上開門號行動電話通聯紀錄在卷可佐，故證
    人壬○○於偵查中可明確證述其向被告購買之次數、時間，
    與常情並不相違，而其於本院審理時，固對於向被告購買之
    次數、時間，於一開始無法明確陳述，但經提示其與被告使
    用之行動電話在97年9 月1 日、97年9 月5 日、97年9 月7
    日通聯紀錄，喚醒證人壬○○之記憶，證人壬○○即明確證
    述該3 次通聯紀錄確係其為購買海洛因而撥打電話聯絡被告
    ，參諸被告亦承認曾交付海洛因3 次予證人壬○○，是證人
    壬○○於本院審理初始所述不確定向被告購買2 或3 次一節
    ，難謂其證詞有顯然之瑕疵，且不影響被告販賣海洛因予證
    人壬○○3 次此一事實之存立。又證人壬○○於偵查中雖證
    稱係經由友人「阿隆」介紹而知向被告購買毒品；但於本院
    審理時則證稱是其友人劉慶福綽號「阿福」介紹，而知向被
    告購買毒品等語，前後是有不一，但證人壬○○係經由何人
    介紹，知悉可向被告購買海洛因，與被告是否曾販賣海洛因
    予證人壬○○並不相關，且證人壬○○與「阿隆」或「阿福
    」等人均係因工作而認識之同事，信證人壬○○與該二人並
    未深交，證人壬○○亦不可能對於何人介紹一節時時銘記在
    心，而證人壬○○確有以其使用之行動電話與被告使用之行
    動電話聯繫一節，有相關通聯紀錄在卷可按，則究竟是何人
    告知證人壬○○此事，縱證人壬○○前後證述略有不一，仍
    不致影響證人壬○○證述之真實性，故被告及辯護人辯稱，
    證人壬○○就上述細節之證述有前後不一之瑕疵，難以採為
    被告有罪之認定云云，尚難憑採。
(4)、又證人己○○對於其向被告購買海洛因之次數、時間，雖於
    警詢、偵查及本院審理時證述略有不符，但其於偵查中及本
    院審理時均一致證述，97年9 月1 日下午5 時許曾向被告購
    買海洛因等語，酌以卷附通聯紀錄，證人己○○使用之上開
    門號行動電話，確於97年9 月1 日下午5 時4 分35秒曾撥打
    被告使用之上開門號行動電話，雙方並曾通話21秒，足見證
    人己○○所言不虛，而證人己○○於本院審理時，亦特別說
    明於偵查中陳述97年9 月1 日下午5 時許向被告購買海洛因
    ，係因其有印象在該時間曾向被告購買海洛因，而依其印象
    陳述，證人己○○並非為應付偵查之訊問而任意編造該時間
    。再者，證人己○○曾於警詢或本院審理時證述向被告購買
    過2 、3 次或3 、4 次海洛因，揆諸證人己○○為警查獲前
    ，其使用之上開門號行動電話除於97年9 月1 日下午5 時4
    分35秒與被告使用之上開門號行動電話曾通訊聯絡外，另於
    97年9 月3 日下午4 時27分56秒、同年月4 日晚間8 時18分
    36秒、同年月5 日下午5 時3 分47秒、同年月6 日下午5 時
    12分27秒、同年月7 日下午5 時12分19秒、同年月7 日晚間
    10時24分8 秒、同年月8 日下午5 時11分24秒、同年月9 日
    上午11時41分51秒等時間均曾與被告上開行動電話通訊聯絡
    ，並非僅有97年9 月1 日該次，且證人己○○於本院審理時
    證稱，97年9 月7 日還有跟被告電話聯絡有再跟被告買毒品
    ，可見證人己○○向被告購買毒品次數不只1 次，則證人己○○因購買次數多，且其購買當時目的僅在向被告購得海洛
    因，當未能預料日後會為警查獲，必須到庭做證，衡情證人
    己○○於購買當時，不可能特別記憶向被告購買之時間及次
    數，從而證人己○○表示不記得2 、3 次或3 、4 次亦與常
    情相符，惟其所述97年9 月1 日向被告購買海洛因一節，既
    有卷附通聯紀錄足以佐證，堪信為真，則其對於該次以外，
    向被告購買之正確次數無法明確記憶一節，尚不影響其證述
    於97年9 月1 日下午5 時許曾向被告購買海洛因一情之真實
    性。再者，證人於偵查中證述，其於97年9 月1 日向被告購
    買海洛因時係用賒欠方式購買，未明確陳述嗣後是否曾付款
    予被告，但證人己○○於本院審理時已明確證述嗣後曾付款
    予被告，參以證人己○○於本院審理時已明確證述，其於97
    年9 月7 日又曾向被告購買海洛因，證人己○○其後既曾再
    向被告購買海洛因，97年9 月1 日所積欠之價金，自不可能
    不交付，否則被告焉有再行販賣海洛因予證人己○○之理，
    更何況無論證人己○○嗣後是否已支付97年9 月1 日購買海
    洛因之價金，惟被告於販賣當時既非以無償轉讓之意而是意
    圖營利之意思交付海洛因予證人己○○，僅暫先取得債權，
    被告所為仍該當販賣海洛因甚明。至於證人己○○於本院審
    理時另證稱，一開始向被告討海洛因，後來不好意思，有拿
    錢給他云云，惟其於偵查中並未為此陳述，且其與被告毫無
    親誼關係，被告自不可能免費提供海洛因予證人己○○施用
    ，再衡諸被告配偶於本院審理前，事先曾與證人己○○接觸
    ，證人己○○極有可能希冀以此避重就輕之詞，減輕被告販
    賣毒品之惡性，尚非可採，但證人己○○既證述其於97年9
    月1 日確實係向被告購買海洛因，則其所述先前曾向被告討
    取海洛因一節，不影響被告於97年9 月1 日販賣海洛因予證
    人己○○此事實之存立。是以，被告及辯護人辯稱，證人己○○前後證述有不一致，其所述向被告購買海洛因之證詞顯
    有瑕疵，難以採信云云，亦非可採。
６、按販賣毒品之所謂販賣行為，須行為人主觀上有營利意圖，
    且客觀上有販入或賣出毒品行為，即足構成，至於實際上是
    否已經獲利則非所問；必也始終無營利之意思，而以原價或
    低於原價有償轉讓他人，方難謂為販賣行為，而僅得以轉讓
    罪論處（最高法院93年度臺上字第1651號判決要旨參照）。
    又販賣海洛因毒品本無一定價格，各次買賣之價格，當亦各
    有差異，隨供需雙方之資力、關係之深淺、需求之數量、貨
    源之充裕與否、販賣者對於資金之需求如何即殷切與否，以
    及政府查緝之態度，各種不同之風險評估，而為機動性之調
    整，是其價格標準，自非一成不變，且販賣者從各種「價差
    」、「量差」或「純度」謀取利潤方式，或有差異，然其所
    圖利益之非法販賣行為目的相同，並無二致。以政府對於海
    洛因交易查緝之嚴格、販賣毒品罪處罰之嚴厲，及被告與證
    人己○○、壬○○二人並無特殊情誼，另被告97年9 月24日
    於偵查中供稱，因為吸毒，後來沒錢才會賣毒品，我1 次都
    買1 錢24,000元，買回來後再加葡萄糖，總共可以賣75,000
    元等語，在在足證被告與證人己○○、壬○○二人純粹基於
    販毒者與購毒者間之生意往來而接觸，被告欲藉販賣毒品從
    中賺取價差，而牟得利益之意圖明確，是被告有販賣毒品予
    證人己○○、壬○○二人獲利之主觀營利意圖，要無疑義。
７、綜上所述，本件事證明確，被告於附表編號1 所示時間，在
    其住處，販賣如附表一編號1 所示金額、數量之海洛因予證
    人己○○之犯行，及於附表一編號2 至4 所示時間，在其住
    處，販賣如附表一編號2 至4 所示金額、數量之海洛因命予
    證人壬○○3 次之犯行，均堪認定，自應依法論科。
三、論罪科刑之理由：
(一)、核被告如附表一編號1 所示之販賣海洛因予證人己○○1 次
    、如附表編號2 至4 所示之販賣海洛因予證人壬○○3 次之
    犯行，均係犯毒品危害防制條例第4 條第1 項之販賣第一級
    毒品罪。被告各次販賣海洛因前，持有海洛因之低度行為，
    應為其販賣海洛因之高度行為所吸收，均應不另論罪。
(二)、被告如附表一編號1 至4 所示此4 次販賣海洛因之犯行，均
    犯意各別，行為互殊，應予分論併罰，論四個販賣第一級毒
    品罪。
(三)、被告前因施用毒品案件，經本院於96年5 月31日，以96年度
    訴字第314 號判決判處應執行有期徒刑9 月確定，嗣經裁定
    減為應執行有期徒刑4 月又15日，於96年11月2 日易科罰金
    執行完畢，有臺灣高等法院被告前案紀錄表在卷可參，被告
    於有期徒刑執行完畢後，5 年內再故意犯本件各有期徒刑以
    上之罪，均為累犯，除法定本刑為死刑、無期徒刑部分，依
    法不得加重外，應就法定本刑中之罰金刑部分，依法各加重
    其刑。
(四)、按販賣第一級毒品罪之法定刑為「死刑或無期徒刑；處無期
    徒刑者，得併科新臺幣1 千萬元以下罰金」，然同為販賣第
    一級毒品者，其原因動機不一，犯罪情節未必盡同，或有大
    盤毒梟者，亦有中、小盤之分，所造成危害社會之程度自屬
    有異，法律科處此類犯罪，所規定之法定最低本刑卻同為「
    死刑或無期徒刑，得併科新臺幣1 千萬元以下罰金」，顯有
    違「罰當其罪」之原則。職是之故，若審酌個案情狀，認為
    處以有期徒刑，即可收懲儆之效，並足以達到防衛社會目的
    者，自非不可依客觀之犯行與主觀之惡性二者加以考量其情
    狀，是否有可憫恕之處，適用刑法第59條之規定酌量減輕其
    刑，期使個案裁判之量刑，能斟酌至當，符合比例原則。揆
    之本案卷證資料，被告販賣海洛因之對象，僅有證人己○○
    、壬○○二人，販賣次數僅有4 次，所得亦僅2,000 元，次
    數不多、所得並非龐大，被告犯罪之手段、情節尚無集團性
    之情形，並非重大不赦之人，核與一般毒梟販賣毒品多者上
    百公克，甚至以公斤計相較，其情節尚屬輕微，對社會治安
    及國民健康危害之程度亦較輕。且證人己○○、壬○○二人
    ，原即有施用毒品習慣，均係渠等主動以電話聯絡被告購買
    毒品，並非被告為圖利而引誘證人己○○、壬○○二人施用
    ，被告惡性尚非重大。此外，施用毒品者常因成癮不可自拔
    ，而花費鉅資購買毒品導致傾家蕩產，許多施用毒品者為圖
    供給自己施用毒品無虞，往往鋌而走險步上販賣一途，而以
    販賣毒品獲取利差，被告本身有施用毒品之惡習，為維持開
    銷，以繼續施用毒品而販賣毒品，依被告上開販賣毒品情節
    、所得財物、惡性、動機等，核其情節，若處以法定最低本
    刑死刑、無期徒刑，猶嫌過重，實屬情輕法重，在客觀上足
    以引起一般之同情，難認無可憫恕之處，依其情狀處以有期
    徒刑，始符量刑之平允，爰就其所犯販賣第一級毒品罪部分
    均依刑法第59條之規定，各酌量減輕其刑，並均依法先加重
    後減輕之，法定本刑之死刑、無期徒刑部分因不得加重，僅
    減輕之。
(五)、復審酌被告前有妨害自由、違反動產擔保交易法、公共危險
    、違反毒品危害防制條例等前科，素行不佳，被告之販毒行
    為，非僅戕害身心，有害國民健康，更可能引發各種犯罪，
    對國家社會治安之危害非淺，被告於事證明確之情形下，猶
    始口否認販賣第一級毒品之犯行，犯後態度難認良好，暨被
    告為國小畢業，教育程度不高，家中尚有父親、配偶及女兒
    ，及本案之其他一切情狀，分別量處如主文所示之刑，並依
    刑法第51條第5 款規定定其應執行之刑。
(六)、沒收部分：
    按以營利為目的販入毒品，經多次販賣後，持有剩餘毒品被
    查獲，其各次販賣毒品行為，固應併合處罰。惟該持有剩餘
    毒品之低度行為，應僅為最後一次販賣毒品之高度行為所吸
    收，不另論罪。則就該查獲之剩餘毒品，祇能於最後1次之
    販賣毒品罪宣告沒收銷燬，不得於各次販賣毒品罪均宣告沒
    收銷燬（最高法院97年度臺上字第3258號判決意旨參照）。
    再按犯毒品危害防制條例第4 條之罪者，其供犯罪所用或因
    犯罪所得之財物應予沒收，如全部或一部不能沒收時，追徵
    其價額或以其財產抵償之，該條例第19條第1 項規定甚明。
    由此項規定觀之，必限於所得者為金錢以外之其他財物而無
    法沒收時，始應追徵其價額。如所得財物為金錢而無法沒收
    時，則應以其財產抵償之，不發生追徵價額之問題。另毒品
    危害防制條例第19條第1 項所稱「因犯罪所得之財物應予沒
    收」其立法理由，以毒品犯罪所得收益之沒收、追徵或以財
    產抵償之目的，乃在於從經濟面切斷毒品犯罪不法收益之循
    環，剝奪毒品犯罪之利益，以消除其主要誘因與根源，具有
    濃厚的財產刑色彩，從立法目的而言，並無扣除其購買毒品
    所支出之成本或其他費用之必要。且取得毒品所支付之費用
    亦不具法律保護之價值，藉由毒品犯罪所得之利益則屬違反
    公序良俗行為之所得，於刑事政策上尚非不得全部予以剝奪
    ，自無計算扣除犯罪所得之成本或其他支出費用，而單就所
    謂純利益為沒收之理由。（最高法院95年度臺上字第2916號
    判決要旨參照）。本件扣案之海洛因8 包（合計淨重0.53公
    克），係查獲之毒品，且因被告否認有販賣海洛因之事實，
    自難期對該海洛因之用途為真實陳述，但被告既有販賣海洛
    因之犯行，其所持有海洛因自當係供販賣之用無誤，是被告
    於97年9 月10日為警查扣之海洛因，應依毒品危害防制條例
    第18條第1 項前段規定，於被告所犯最後1 次之販賣海洛因
    罪宣告沒收銷燬。另扣案海洛因為被告所有（見審理卷第22
    9 、266 頁背面），則該8 包海洛因毒品之外包裝，係用於
    包裹毒品，防止其祼露、潮濕、便於攜帶，自係供販賣毒品
    所用之物，該外包裝應依毒品危害防制條例第19條第1 項規
    定諭知沒收。又扣案門號0000000000號行動電話（含SIM 卡
    1 張），為被告所有，業據被告於警詢及本院審理時（見審
    理卷第229 頁、第270 頁）供述在卷，係供被告販賣毒品時
    與購買毒品者聯絡之用，應依毒品危害防制條例第19條第1
    項規定於被告各次販賣海洛因罪宣告沒收。另被告先後販賣
    海洛因所得4 次，各次販賣所得如附表一編號1 至4 所示之
    金額，均依毒品危害防制條例第19條第1 項之規定宣告沒收
    之，如全部或一部不能沒收時，應以其財產抵償之。至於扣
    案門號0000000000、0000000000號行動電話，被告並未使用
    與本件購買毒品之人聯絡，約定交易毒品事宜，業經被告於
    97年9 月24日偵查中供述明確；扣案聯絡電話紙條29張，證
    人壬○○表示未見過，證人己○○亦未證述被告曾交予其如
    扣案之記載被告聯絡電話紙條供其撥打購買海洛因，證人己○○、壬○○於本院審理時均證述，係透過友人告知而得知
    被告上開門號0000000000號聯絡電話，被告亦供稱該紙條是
    因開鵝肉攤，要外送拿來寫電話，該扣案紙條顯未供被告販
    賣海洛因使用；又扣案交易明細表並未記載被告販賣海洛因
    予證人己○○、壬○○之金額，被告復供稱並非交易海洛因
    之明細表，亦非供被告販賣海洛因所用之物；而扣案現金65
    ,800 元 ，則是被告配偶上班賺取之收入，業據被告於警詢
    、偵查及本院審理時供述在卷，亦非本件販賣毒品之所得，
    爰均不予宣告沒收，併此敘明。
貳、無罪部分：
一、公訴意旨另謂：
    被告知悉海洛因係屬毒品危害防制條第2 條第2 項第1 款所
    規定之毒品，不得非法持有、運輸、販賣，竟基於販賣海洛
    因以營利之故意，於如附表二所示之時間，以每小包500 元
    之代價，販賣予如附表二所示之戊○○、癸○○、甲○○、
    丙○○、辛○○等人，渠等購買毒品之方式，除丙○○無行
    動電話以公共電話撥打外，其餘均以如附表二所示門號之行
    動電話，撥打被告所使用之門號0000000000號行動電話，與
    被告聯絡購買海洛因之數量、金額後，再前往被告位於雲林
    縣麥寮鄉後安村後安1 之16號居所，敲打被告上開居所右邊
    窗戶，表示渠等已經抵達，或由被告透過所裝設之監視器，
    觀看渠等是否抵達，渠等到達後，被告即打開窗戶，以一手
    交錢一手交貨之方式，將海洛因交付予上開5 人，並收取如
    附表二所示之金額，販賣所得合計3,500 元，因認被告此部
    分所為另犯毒品危害防制條例第4 條第1 項販賣第一級毒品
    罪。
二、按犯罪事實應依證據認定之，無證據不得認定犯罪事實；不
    能證明被告犯罪或其行為不罰者，應諭知無罪之判決，刑事
    訴訟法第154 條第2 項、第301 條第1 項分別定有明文。犯
    罪事實之認定，應憑證據，如未能發現相當證據，或證據不
    足以證明，自不能以推測或擬制之方法，以為裁判基礎。而
    認定不利於被告之事實，須依積極證據，茍積極之證據不足
    為不利於被告事實之認定時，即應為有利於被告之認定，更
    不必有何有利之證據，最高法院著有30年上字第816 號判例
    甚明。且刑事訴訟上證明之資料，無論其為直接或間接證據
    ，均須達於通常一般之人均不致有所懷疑，而得確信其為真
    實之程度，始得據為有罪之認定，若其關於被告是否犯罪之
    證明未能達此程度，而有合理懷疑之存在，致使無從形成有
    罪之確信，根據「罪證有疑，利於被告」之證據法則，即不
    得遽為不利被告之認定，亦有最高法院76年度臺上字第4986
    號判例可稽。又最高法院著有92年臺上字第128 號判例，闡
    明「刑事訴訟法第161 條已於91年2 月8 日修正公布，其第
    1 項規定：檢察官就被告犯罪事實，應負舉證責任，並指出
    證明之方法。因此，檢察官對於起訴之犯罪事實，應負提出
    證據及說服之實質舉證責任。倘其所提出之證據，不足為被
    告有罪之積極證明，或其指出證明之方法，無從說服法院以
    形成被告有罪之心證，基於無罪推定之原則，自應為被告無
    罪判決之諭知。」
三、公訴意旨認被告另犯上開毒品危害防制條例第4 條1 項販賣
    第一級毒品罪嫌，無非係以證人戊○○、癸○○、甲○○、
    丙○○、辛○○之警詢、偵查筆錄、搜索、扣押筆錄、扣押
    物品目錄表、扣案海洛因8 包、行動電話3 支、聯絡電話紙
    條29張、現金65,800元、法務部調查局97年10月23日調科壹
    字第09723040320 號濫用藥物實驗室鑑定書、卷附現場圖及
    照片、被告使用之門號0000000000號行動電話雙向通聯紀錄
    等，資為論據。
四、證據能力部分：
    被告乙○○及其辯護人，對於檢察官所舉書面證據之證據能
    力，主張證人戊○○、癸○○、甲○○、丙○○、辛○○之
    警詢筆錄，均為被告以外之人於審判外之陳述，認乃傳聞，
    不同意作為證據，本院認：
(一)、證人戊○○、癸○○、甲○○、丙○○、辛○○於審判中已
    以證人身分到庭作證，且無刑事訴訟法第159 條之1 至第
    159 條之4 之例外情形，而被告及其辯護人復不同意證人戊○○、癸○○、甲○○、丙○○、辛○○於警詢之陳述作為
    證據使用，亦無刑事訴訟法第159 條之5 規定之例外情形，
    依刑事訴訟法第159 條第1 項規定，不得作為證據。
(二)、再按被告以外之人於審判外之陳述，雖不符傳聞證據得為證
    據之例外規定，而經當事人於審判程序同意作為證據，法院
    審酌該言詞陳述或書面陳述作成時之情況，認為適當者，亦
    得為證據。當事人、代理人或辯護人於法院調查證據時，知
    有第159 條第1 項不得為證據之情形，而未於言詞辯論終結
    前聲明異議，視為有前項之同意，刑事訴訟法第159 條之5
    定有明文。除前開證據外，被告及其辯護人對於檢察官所舉
    其餘書面證據及本院審理時所提示證據，於本院審理時均表
    示同意作為證據使用或未聲明異議，本院審酌該證據之取得
    過程並無瑕疵，與本案待證事實間復具有相當之關聯性，自
    得採為證據。
五、被告堅詞否認涉犯販賣海洛因予證人戊○○、甲○○、癸○○、丙○○、辛○○之犯行，辯稱：證人甲○○為警查獲當
    天是要拿魚給其食用；不認識證人癸○○，會與證人癸○○
    有通聯紀錄，可能是其他朋友借用電話與女孩電話聊天，不
    知為何會有通聯紀錄；證人丙○○是與其合資購買毒品，並
    未販賣毒品予證人丙○○；證人辛○○與其父親認識，證人
    辛○○是打電話聯絡至其住處探視其父親，不是要向其購買
    毒品，證人戊○○、癸○○、甲○○、丙○○、辛○○等人
    先前會證述向其購買毒品，是因證人庚○○施壓之故，扣案
    海洛因是買來自己施用，聯絡電話紙條是開鵝肉攤，要外送
    ，拿來寫電話，交易明細表是亂寫的，不是什麼交易明細表
    ，現金65,800元是其配偶上班賺的，指示其拿去漁會寄存等
    語。經查：
(一)、證人戊○○固於偵查中證稱，認識乙○○（阿西），向他買
    過2 次毒品，第1 次是在3 、4 天前，約在97年9 月6 日，
    隔天9 月7 日又買1 次，我1 次都買1 包500 元的毒品，有
    時在外面遇到他，就跟他拿，有聽朋友說他在施用毒品，我
    的電話0000000000，今天剛好經過他（指被告）家就停下來
    看云云，指證在97年9 月6 日、97年9 月7 日先後2 次向被
    告購買毒品，每次皆購買500 元，但證人戊○○對於向被告
    購買何種毒品，如何聯絡被告約定購買事宜，在何處交易等
    ，有關被告販賣毒品之構成要件均未明確證述，證人戊○○
    於偵查中證述之真實性即有可疑。酌以證人戊○○於本院審
    理時證述略謂，（97年）9 月10日有去警局做筆錄，因為我
    住在後安，去乙○○家隔壁吃麵那裡，站在外面警察就叫我
    去講話，不認識乙○○，因為我們年紀差很多，那天才看到
    被告，之前都沒有看過，之前有用0000000000行動電話，不
    是我撥電話給被告的，是我朋友外號「阿勝」撥的，他（指
    「阿勝」）沒有電話，「阿勝」住麥寮，警局筆錄是警察用
    上一個的筆錄來問我們，就沒有銷掉，我不是第一個問的，
    意思就是警察用別人的口供問我，那時候警察叫我們配合一
    點說要讓我們回去，結果沒有，警察那天有對我採尿，有海
    洛因反應，我跟一個女生一起施用的，我都叫她大姐，我去
    找她，她去拿的，我也不知道她去哪裡拿的，我沒有自己去
    買過海洛因，身上沒有錢，那位大姐拿的，沒有跟檢察官、
    警察說，阿勝有用過我的電話打出去，因那時候很緊張，不
    知道怎麼辦，不知道要怎麼講，阿勝用過我的電話很多次，
    今天講的跟檢察官、警察講的不一樣，因在警察局他們的口
    供都說人家都招了，你們還不招，都在旁邊講，然後都是旁
    邊警察在講話，我沒有講話，檢察官那邊我有簽結文，我也
    會怕講的不一樣，我就照派出所那邊那樣講，我那時候有講
    說有跟被告買過2 次毒品，這個就是在派出所電腦螢幕，我
    不是第一個問的，他們就拿上一個的口供來問我們，我是看
    上一個的口供隨便回答，幾號幾號說怎麼樣買，警察說讓我
    們回去，要我們配合，隨便答，我沒有跟被告買過海洛因，
    我是看口供，警察就叫我配合一點，我之前不知道被告手機
    電話號碼，都是「阿勝」在打的，我不曾用我的電話與被告
    聯絡事情，97年9 月6 日這支電話（指證人使用之上開行動
    電話）在凌晨4 點的時候，撥給被告所使用的電話，因為小
    孩拿去玩云云，否認曾向被告購買毒品，與其在偵查中所述
    又有不一致。再者，依卷附通聯紀錄，顯示證人戊○○使用
    之門號0000000000號行動電話於起訴書所指97年9 月6 日上
    午4 時50分雖有撥打入被告使用之門號0000000000號行動電
    話之紀錄，惟該次通話時間為0 ，被告與證人戊○○並未在
    該時間通話，則被告顯然不可能在起訴書所指97年9 月6 日
    上午4 時50分許，販賣海洛因予證人戊○○甚明，是證人戊○○於偵查中所述，在97年9 月6 日向被告購買海洛因一節
    ，與卷附通聯紀錄明顯有間。另起訴書雖指被告於97年9 月
    7 日下午2 時34分販賣海洛因予證人戊○○，而卷附通聯紀
    錄亦顯示證人戊○○使用之上開門號行動電話，在97年9 月
    7 日下午2 時34分38秒撥打入被告使用之上開門號行動電話
    ，並且通話50秒，但該通電話是否證人戊○○所撥打，該通
    電話談話內容是否係談及海洛因交易事宜，並無相關證據足
    以佐證，參以證人戊○○於偵查中證述：「（你都如何向他
    買？）有時在外面遇到他，就跟他拿。」亦未證稱係以其使
    用之上開門號行動電話撥打被告使用之上開門號行動電話，
    事先約定交易海洛因之時間、地點、金額等事項後，再為海
    洛因之交易，故由證人戊○○於偵查中之證述，亦無從佐證
    證人戊○○使用之上開門號行動電話與被告使用之上開門號
    行動電話，於97年9 月7 日下午2 時34分38秒間之通聯紀錄
    ，即是被告與證人戊○○間有關交易海洛因之通訊聯絡無誤
    。
(二)、又證人甲○○於偵查中證述略謂，今天朋友打電話給他（指
    被告）要毒品，我過去（乙○○家）替朋友拿海洛因，我是
    向照片中的那個人（指被告）拿海洛因，我只知道他叫「阿
    西」，我不知道他的本名，「阿西」就是乙○○，我有施用
    海洛因，海洛因是從「阿西」那裡買的，起先是我朋友向乙○○買的，叫我過去拿，向乙○○買過2 次海洛因，第1 次
    是在昨天（指97年9 月9 日）下午3 點多，今天早上還沒有
    拿到毒品就被查獲，每次都買500 元，我都先打電話給他，
    再過去他家拿，我的電話0000000000云云。惟證人甲○○於
    本院審理時則結證略謂，認識被告，稱呼被告叔仔，不知道
    他的綽號，（97年）9 月10日我早上7 點下班，我是抓魚要
    過去給被告，其實我也不知道什麼情形，警察問我為何去那
    邊，我說我是抓魚過去，我是下午6 點上班，隔天7 點下班
    ，我們檳榔攤有一個女孩叫我去幫她買早餐，順便抓魚過去
    給被告，雖然認識被告沒有多久，但是之前有抓魚過去給被
    告吃，抓魚過去給他吃，順便回家睡覺，（97年）9 月10日
    做筆錄，最後一次施用海洛因是之前2 、3 天，海洛因是我
    朋友拿給我的，我朋友已經往生了，這個月才出殯，我也有
    去送他，他那時候是捲煙給我施用的，我的手機號碼000000
    0000，不知道被告的電話，我沒有用手機打電話給被告，不
    知道為何會有通聯，應該是我朋友打得，我也忘記了，如果
    有打給他，也是喝酒的事情，很久沒有印象了，我在（97年
    ）9 月1 日至9 月10日那段時間，自己沒有去買過海洛因，
    我朋友都去施厝寮拿的，我不知道跟誰拿的，在警局（97年
    ）9 月10日的時候，有跟警察說施厝寮那個，我說我朋友都
    去施厝寮拿的，警察說我不講實話就要直接送我去關，我當
    天真的是送魚過去，不是要去買毒品，我也不知道他（指被
    告）有販賣毒品，我是下班拿魚過去送他，警察說要直接送
    我去關，我不知道這樣是否算是恐嚇，我承認我有施用，但
    是是我朋友拿給我的，我不是向被告拿的，只是送魚過去就
    被警察抓，覺得很冤枉，朋友不是打給他（指被告）的，那
    是警察說叫我朋友說是打給被告的，不然說我去不能回來，
    要直接送去關，事實上我朋友沒有打給被告，是打給施厝寮
    橋頭那個，檢察官有問我毒品哪裡買，我說我朋友去施厝寮
    買的，我那天去送魚，並跟檢察官說警察說我不老實講要直
    接送我去關，不知道偵查筆錄為何沒有記載這一段，這部分
    我有講，檢察官有問我有無向被告買過海洛因，我說我不知
    道被告有無販賣海洛因，沒有向被告買過海洛因，知道販賣
    海洛因是重罪，警察說我不講實話要送我入監，說對我不利
    ，是組長跟我這樣講，我真的不是要過去（被告家）買毒品
    ，當天也沒有抓到我什麼東西，我是配合警察這樣講，是警
    察叫我這樣講的，事實上我沒有跟被告拿過毒品，偵訊筆錄
    是依照警局那樣講，最後我也有說要抓魚過去送被告的，去
    臺西（警局）做筆錄的原因我也有講給檢察官聽，警察叫我
    一定要咬他，我是拿魚過去，我與被告沒有仇恨，我咬他也
    過意不去云云，前後所述並不一致，證人甲○○於偵查中所
    為不利被告之證述是否真實，已非無疑。酌以證人甲○○於
    偵查中證述，其第1 次是在昨天即97年9 月9 日下午3 點多
    ，先撥打電話與被告聯絡，再至被告住處交易，購買金額為
    500 元，然卷附通聯譯文顯示，證人甲○○使用之門號0000
    000000號行動電話，於97年9 月9 日並無與被告使用之上開
    門號行動電話通訊聯絡之紀錄，而起訴書所指被告販賣毒品
    予證人甲○○之時間即97年9 月8 日中午1 時27分，雖有證
    人甲○○使用之上開門號行動電話與被告使用之上開門號行
    動電話通聯之紀錄，惟證人甲○○並未證述其使用之上開門
    號行動電話與被告使用之上開門號行動電話於97年9 月8 日
    中午1 時27分之通聯係其所撥打，且係聯絡向被告購買海洛
    因事宜，是證人甲○○於偵查中所為不利被告之證述，並無
    其他證據足以佐證其證述真實可信，尚難遽採。
(三)、另證人癸○○於偵查中雖證稱，今天（指97年9 月10日）會
    到乙○○家，是聽以前在六輕工作的同事講他那裡有在賣海
    洛因，我有施用海洛因，只施用過1 、2 次，是向乙○○買
    的，買過2 次海洛因，第1 次是在97年8 月中旬，今天早上
    再去買的時候就被抓了，我1 次都買500 元的海洛因，他（
    指被告）家旁邊的空地有窗戶，叫門他就會來應門，然後乙○○就會到窗戶旁，我的電話0000000000云云。然證人癸○○於本院審理時卻證述略謂，（97年）9 月10日因買毒品的
    事情到警局做筆錄，那天（指97年9 月10日）早上8 點騎機
    車過去的，跟被告買海洛因，朋友講的，知道要跟被告買海
    洛因，之前朋友去那邊買，朋友有帶我去過1 、2 次，我知
    道地址，第1 次去是（97年）9 月10日前1 、2 天，之前沒
    有跟被告買過，是陪朋友去買，都是朋友在買的，我是在旁
    邊等我朋友，（97年）9 月10日那次是我自己第1 次去的，
    我跟朋友去買我自己沒有出錢，那次跟朋友去買大約（97年
    ）9 月9 日，8 月也是跟朋友去買的，我在旁邊而已，不是
    我自己去的，前2 次都是跟朋友去買的，（97年）8 月那次
    我朋友進去，我在機車那邊等他，我在旁邊看到在窗戶那邊
    買的，我朋友我不知道名字，綽號阿偉，阿偉在他（指被告
    ）的住處窗戶那邊買的，要過去有時候先打電話，有時候直
    接敲窗戶，不知道被告電話，都是我朋友跟他聯絡，（97年
    ）9 月10日那次是我拿錢買的，其他2 次是我在旁邊隔1 、
    2 步看，跟朋友一起去買大約（97年）8 月多、9 月9 日，
    （97年）8 月中旬10幾號晚上7 、8 點這次買500 元1 包，
    有看到被告交毒品給我朋友，窗戶開到可以對話，可以看到
    人，（97年）8 月中旬是第1 次見過被告，（97年）8 月中
    旬、9 月9 日這2 次都是阿偉跟被告買的，跟我沒有關係，
    這2 次我沒有出錢或是幫忙聯絡，我只是單純跟阿偉去而已
    ，我真正第1 次要跟被告購買海洛因是（97年）9 月10日被
    警察抓到那次，沒有先打電話給被告說要買海洛因，是直接
    自己過去他家，想要跟他買，我一敲窗戶警察就出來抓我，
    警察抓我之前沒有跟被告講到話，我在警局、檢察官提到跟
    被告買，去敲窗戶被告把毒品交給我，其實是我跟朋友去的
    ，我在旁邊而已，現在講的比較正確，以前講的比較不正確
    ，以前是我朋友買的，我只是單純去而已，因為被警察打，
    會緊張不太敢跟檢察官、警察講是我朋友買的，我只是單純
    跟去，檢察官那邊沒有講到（97年）9 月9 日，因為當天被
    抓到很怕很緊張，現在心情比較平復，那天會怕比較不敢講
    ，我那時候怕影響到我朋友，我當時用的電話號碼00000000
    00，這支電話號碼名字不是我的，是一個叫阿儒的朋友借給
    我用，所以朋友拿我的電話或是拿他自己的電話打的我也不
    知道，有時候我去朋友家，他會自己跑去，有時候他會拿我
    的電話去打我不知道，我只有1 、2 次我跟朋友去，有時候
    朋友會自己去我不知道，（97年）8 月中旬、9 月9 日跟朋
    友阿偉去向被告買毒品，因為都不是我在跟被告聯絡，是我
    朋友聯絡，所以我也不知道他們去之前有無先聯絡，（97年
    ）8 月17日我的電話有撥打到被告電話的情形，是阿偉借我
    的電話去打的，可能電話錢沒有繳或是怎麼樣忘記，就拿我
    的電話去打，我不知道他打給誰，他拿我的電話去，我是剛
    剛看到通聯才知道云云，前後所言已有不符。再揆諸證人癸○○所使用之門號0000000000號行動電話於97年8 月17日中
    午12時36分雖有撥打被告使用之上開門號行動電話之紀錄，
    但該次通話時間為0 ，證人癸○○與被告並未在上開時間通
    話，則證人癸○○是否在起訴書所指97年8 月17日中午12時
    36分向被告購買海洛因即有可疑，何況證人癸○○於偵查中
    亦未證述，於97年8 月17日曾向被告購買海洛因，故證人癸○○之證詞，亦難採為不利被告之認定。
(四)、證人丙○○於偵查中固證稱，有施用海洛因，今天因為打電
    話給「阿西」，我過去等被警察查緝，打電話給被告要向他
    買1 包海洛因，向被告買過2 次毒品，第1 次是在97年9 月
    1 日下午5 點多，第2 次是在97年9 月5 日下午6 點許，每
    次都是買500 元，是臺塑外包認識的朋友介紹向被告買毒品
    ，我的電話000000000 ，我沒有手機云云。惟其於本院審理
    時則證稱，（97年）9 月10日因違反毒品危害防制條例去臺
    西分局做筆錄，朋友介紹我過去那邊，是在他家附近大約50
    公尺打公共電話給被告，接電話那個人說過來，我過去被帶
    到臺西分局做筆錄，我是要去找「阿西」，「阿西」是在庭
    被告，是朋友介紹的，每人出資叫「阿西」幫我們買，那天
    去的時候，有先電話跟阿西聯絡，是用公共電話打的，警察
    接的，警察叫我過去「阿西」家裡，在那之前沒有跟阿西買
    過，那天是第2 次跟「阿西」買，前1 次也是跟「阿西」及
    我朋友合資拿東西那次合資買500 元，「阿西」就拿1 包海
    洛因給我們，是4 個月前的事情，那次交易方式是電話聯絡
    ，就到附近那邊拿，「阿西」在住處那邊窗戶外面旁邊那邊
    拿海洛因的，我跟我朋友只有買這次，我自己就沒有了，在
    警察、檢察官那邊我說跟「阿西」買2 次，那時候講的時間
    正確，是傍晚快6 點的時候，第1 次是97年9 月1 日下午5
    點、第2 次是97年9 月5 日下午6 點，每次都是買500 元，
    就是朋友拿錢給我合資，這2 次是有拿到（海洛因），被告
    家有2 個窗戶，是敲靠近冷氣那個窗戶，電話中「阿西」就
    跟我講說敲第2 個窗戶，在窗戶那邊晚上太黑暗有時候看不
    清楚，有時候看的清楚交付毒品的人，看的清楚的時候那個
    人是「阿西」，電話裡朋友介紹的，跟朋友合資早上先拿
    500 元給他，當作合資，晚上再過去跟被告拿，不是一手交
    錢一手交貨，是跟朋友阿坤、被告「阿西」3 個人合資購買
    的，我拿150 元至200 元，我朋友出200 元，先前這2 次（
    指97年9 月1 日及同年月5 日），都有打電話跟被告電話溝
    通，說有沒有貨，如果有的話，錢先交給他，晚上再過去拿
    ，電話中有時有跟被告說要一起合資去買，有時候沒講，（
    97年）9 月5 日第2 次，有講說跟被告合資購買，電話中問
    他那邊有無貨，不然我們一起公家（臺語）出來買，「阿西
    」說好，電話中沒有說我出多少，「阿西」出多少，沒有說
    到阿坤，當天下班先打電話聯絡，若有就去他家窗戶旁邊那
    邊拿，有拿到海洛因，不知道「阿西」出多少錢去買，「阿
    西」到底有無出錢我也不知道，就只有第2 次合資購買，第
    1 次問被告有無多出來的貨，要跟他買，第1 次應該是跟被
    告購買海洛因，第1 次先給被告400 元，後來有再給100 元
    ，第2 次跟被告合資的那1 次，拿到的海洛因跟第1 次都一
    樣多，前2 次都是用公共電話先跟被告聯絡，跟被告聯絡的
    這幾次都是用公共電話，聯絡這3 次而已，當初在警局做筆
    錄沒有問是怎樣去買毒品的，跟誰跟誰都沒有講，直接就做
    筆錄的，今天所言比較正確，連被抓那次總共跟被告有毒品
    聯絡有3 次，（97年）9 月1 日、5 日打的那支公共電話與
    （97年）9 月10日要去被告住處打的那支公共電話都一樣，
    （97年）9 月10日過去被告住處他家附近打公共電話的時間
    應該快（下午）6 點的時候，在警局有提到是（97年）9 月
    10日下午6 時20分許在被告住處被查獲，當天下午6 時19分
    打公共電話給被告，就是大約那個時間，我打完公共電話然
    後過去被告住處大約走1 分鐘就到了，沒有騎機車過去，機
    車放在公共電話那邊，直接走路過去，那支公共電話設在「
    阿西」家附近，是一間雜貨店，店名我不知道云云，對於其
    在為警查獲前曾向被告購買海洛因2 次或僅購買1 次海洛因
    ，另1 次係與被告合資購買等情，證人丙○○於偵查中及本
    院審理證述互核並不一致。再證人丙○○於本院審理時證述
    ，其於97年9 月1 日、同年月5 日、同年月10日先後3 次均
    以同一支公共電話撥打被告使用之上開門號行動電話以聯絡
    購買海洛因之事，且其於97年9 月10日為警查獲當天，係於
    該日下午6 時19分許撥打被告上開門號行動電聯絡，而依卷
    附通聯紀錄，97年9 月10日下午6 時10分起至同日下午7 時
    止，僅有一通電話號碼為000000000 之非行動電話於當日下
    午6 時26分27秒撥打入被告使用之上開門號行動電話紀錄，
    顯然證人丙○○所述當日下午6 時許以公共電話撥打被告使
    用之上開門號行動電話聯絡者，應係指該日下午6 時26分27
    秒電話號碼000000000 號撥打入被告上開門號行動電話之紀
    錄，然依卷附通聯紀錄97年9 月1 日下午5 時起至同日下午
    7 時止，及97年9 月5 日下午5 時起至同日下午7 時止，均
    無一般市內電話與被告使用之上開門號行動電話通聯之紀錄
    ，更遑論有上開000000000 號電話與被告上開門號行動電話
    通聯之紀錄，亦無證人丙○○於偵查時所述其使用之000000
    000 號電話與被告使用之上開門號行動電話通聯之紀錄，是
    證人丙○○證述其在向被告購買海洛因前均先以被告住處附
    近同一支公共電話與被告聯絡一節，又乏依據，故證人丙○○之證述，亦難憑採。
(五)、再者，證人辛○○於偵查中雖證稱，我才施用1 次海洛因而
    已，今天因為想再去向「阿東」買被警察查緝，「阿東」是
    提示的乙○○照片的人，（97年）9 月3 、4 日左右，時間
    在中午1 、2 點，我向他（指被告）買500 元海洛因，我的
    電話0000000000云云。然則證人辛○○於本院審理時證述，
    （97年）9 月10日去阿東（手指被告）他家找他父親，我到
    他家外面，車子圍過來，就搜我身，搜不到東西，之後去警
    局做筆錄，警察問我是否要去拿毒品，我說沒有，我是晚上
    5 、6 、7 點去的，我的手機號碼0000000000，我當天從彰
    化家裡過去的，我是找被告父親，他父親身體不好要去看一
    下，晚上5 到7 點到的，已經晚了，不記得（97年）9 月10
    日為何我的手機打電話給阿東，警局我說沒有施用海洛因，
    不知道筆錄為何記載我說施用海洛因的時間，檢察官問我何
    時施用毒品，我應該沒有說9 月3 日，日期我沒有什麼概念
    ，（97年）9 月10日之前這段時間，沒有跟誰買過海洛因，
    我連被告是什麼名字我也不知道，我是接到證人開庭通知才
    知道被告叫乙○○，怎麼會說跟他買，警局筆錄為何記載我
    說買海洛因的事情，我不知道，（97年）9 月8 日的時候，
    忘記有打過電話給阿東，打也是找他父親，不知道偵訊筆錄
    為何說買過海洛因的事情，沒有跟被告買過海洛因，不曾跟
    被告一起出錢買過海洛因，被告沒有送我海洛因無償施用，
    跟被告沒有毒品上的往來云云，證人辛○○就是否曾向被告
    購買海洛因之證述前後不一。參酌證人辛○○於偵查中證稱
    ，向被告購買海洛因之時間為97年9 月3 、4 日中午1 、2
    時左右，但證人辛○○所使用之門號0000000000號行動電話
    於97年9 月3 日、4 日此2 日並無與被告使用之上開門號行
    動電話通訊聯絡之紀錄，至於起訴書所指被告販賣予證人辛○○之時間即97年9 月8 日中午12時34分許，雖有證人辛○○上開門號行動電話與被告使用之上開門號行動電話通聯之
    紀錄，但證人辛○○於偵查中及本院審理時，均未證述該通
    電話即係與被告聯絡購買海洛因事宜，從而，證人辛○○於
    偵查中證述在97年9 月3 日、4 日中午1 、2 時左右曾向被
    告購買海洛因一情，委難採信。
(六)、此外，卷附搜索扣押筆錄、扣押物品目錄表、現場照片及位
    置圖、扣案海洛因8 包（合計淨重0.53公克）、法務部調查
    局97年10月23日調科壹字第09723040320 號濫用藥物實驗室
    鑑定書、門號0000000000及另2 支行動電話、聯絡紙條29張
    、現金65,800元等，僅足證明被告於97年9 月10日為警查獲
    時，扣得上開物品，另扣案之交易明細紀錄1 紙，其上並未
    記載足以辨認被告曾販賣海洛因予證人戊○○、癸○○、甲○○、丙○○、辛○○之紀錄，另證人癸○○、甲○○、丙○○、辛○○之真實姓名對照表、濫用藥物尿液檢驗報告及
    本院97年度毒聲字第383 號卷（證人戊○○施用毒品部分）
    等文書資料，亦僅足證明證人戊○○、癸○○、甲○○、丙○○、辛○○於97年9 月10日為警查獲時，經採集尿液送驗
    ，均呈嗎啡陽性反應，顯示其為警查獲前均有施用海洛因之
    行為，但渠等所施用之海洛因是否購自被告，依上所述尚難
    認定，是以，難以遽認被告有附表二編號1 至5 所示販賣海
    洛因予證人戊○○、癸○○、甲○○、丙○○、辛○○之事
    實。
六、從而，就公訴人所指被告於附表二編號1 至5 所示時間，在
    其住處，販賣如附表二編號1 至5 所示金額之海洛因予證人
    戊○○、癸○○、甲○○、丙○○、辛○○之犯行，即屬不
    能證明被告犯罪，依首開說明，應就被告被訴附表二編號1
    至5 所示販賣第一級毒品罪之犯行部分為無罪之諭知。
、證人戊○○、癸○○、甲○○、辛○○另涉偽證罪嫌部分：
    證人戊○○於偵查中證述，於附表二編號1 所示時間，至被
    告住處，先後向被告購買海洛因2 次，但於本院審理時，則
    證稱並未向被告購買海洛因；證人癸○○於偵查中證述，曾
    在97年8 月中旬，至被告住處，向被告購買海洛因，惟於本
    院審理時，則表示係其友人阿偉向被告購買，其僅陪同阿偉
    前往被告住處，並未於該日向被告購買海洛因；證人甲○○
    於偵查中證稱，於97年9 月9 日下午3 時許，至被告住處向
    被告購買1 次海洛因，然於本院審理時則證稱，從未向被告
    購買海洛因；證人辛○○於偵查中證述，於97年9 月3 日、
    4 日左右中午1 、2 時許，向被告購買500 元海洛因，然於
    本院審理時，則否認曾向被告購買海洛因，上開證人於案情
    有關之重要事項，均於偵查中及本院審理時供前具結，但先
    後證述卻明顯歧異，顯有故意為虛偽陳述之情形，觸犯刑法
    第168 條第1 項偽證罪，於本判決書告發，請檢察官偵辦。
肆、應適用之法律：
(一)、刑事訴訟法第299 條第1 項前段、第301 條第1 項前段。
(二)、毒品危害防制條例第4 條第1 項、第18條第1 項前段、第19
    條第1 項，刑法第11條前段、第47條第1 項、第59條、第51
    條第5 款。
本案經檢察官江柏青到庭執行職務。
中    華    民    國    98    年    2     月    6     日
                  刑事第六庭  審判長法  官  廖國勝
                                    法  官  黃楹榆
                                    法  官  李秋瑩
以上正本證明與原本無異。
如不服本判決，應於收受判決後10日內向本院提出上訴書狀，並
應敘述具體理由；其未敘述上訴理由者，應於上訴期間屆滿後20
日內向本院補提理由書（均須按他造當事人之人數附繕本）。「
切勿逕送上級法院」。
                                    書記官  邱明通
中    華    民    國    98    年    2     月    6     日
附錄本案論罪科刑法條全文：
毒品危害防制條例第4 條：
製造、運輸、販賣第一級毒品者，處死刑或無期徒刑；處無期徒
刑者，得併科新臺幣1 千萬元以下罰金。
製造、運輸、販賣第二級毒品者，處無期徒刑或7 年以上有期徒
刑，得併科新臺幣7 百萬元以下罰金。
製造、運輸、販賣第三級毒品者，處5 年以上有期徒刑，得併科
新臺幣5 百萬元以下罰金。
製造、運輸、販賣第四級毒品者，處3 年以上10年以下有期徒刑
，得併科新臺幣3 百萬元以下罰金。
製造、運輸、販賣專供製造或施用毒品之器具者，處1 年以上7
年以下有期徒刑，得併科新臺幣1 百萬元以下罰金。
前五項之未遂犯罰之。
附表一（有罪部分）：
┌──┬─────┬────┬────┬───────┬────┐
│編號│交易時間  │交易地點│交易對象│交易方式及價格│販賣毒品│
│    │          │        │        │              │種類、數│
│    │          │        │        │              │量及所得│
├──┼─────┼────┼────┼───────┼────┤
│ 1  │97年9 月1 │雲林縣麥│己○○  │己○○於97年9 │海洛因 1│
│    │日下午5 時│寮鄉後安│        │月1 日下午5 時│包，得款│
│    │許        │村後安 1│        │4 分35秒，先以│500 元。│
│    │          │之16號徐│        │其使用之門號09│        │
│    │          │忠權住處│        │00000000號行動│        │
│    │          │        │        │電話撥打乙○○│        │
│    │          │        │        │使用之00000000│        │
│    │          │        │        │41號電話聯絡，│        │
│    │          │        │        │約定交易海洛因│        │
│    │          │        │        │事宜後，己○○│        │
│    │          │        │        │即至乙○○住處│        │
│    │          │        │        │，敲打乙○○住│        │
│    │          │        │        │處窗戶玻璃，徐│        │
│    │          │        │        │忠權即自窗內遞│        │
│    │          │        │        │交1 小包海洛因│        │
│    │          │        │        │予己○○，陳庭│        │
│    │          │        │        │善事後再交付  │        │
│    │          │        │        │500 元現金予徐│        │
│    │          │        │        │忠權收受。    │        │
├──┼─────┼────┼────┼───────┼────┤
│ 2  │97年9 月1 │雲林縣麥│壬○○  │壬○○於97年9 │1 小包海│
│    │日上午7 時│寮鄉後安│        │月1 日上午7 時│洛因，得│
│    │許        │村後安1 │        │19分18秒，先以│款500 元│
│    │          │之16號徐│        │其使用之門號09│。      │
│    │          │忠權住處│        │00000000號行動│        │
│    │          │        │        │電話撥打乙○○│        │
│    │          │        │        │使用之00000000│        │
│    │          │        │        │41號電話聯絡買│        │
│    │          │        │        │賣海洛因事宜後│        │
│    │          │        │        │，壬○○即至徐│        │
│    │          │        │        │忠權住處，敲打│        │
│    │          │        │        │乙○○住處窗戶│        │
│    │          │        │        │玻璃，乙○○遂│        │
│    │          │        │        │自窗內遞交1 小│        │
│    │          │        │        │包海洛因予鄭朝│        │
│    │          │        │        │文，壬○○則將│        │
│    │          │        │        │500 元現金交由│        │
│    │          │        │        │乙○○收受。  │        │
├──┼─────┼────┼────┼───────┼────┤
│ 3  │97年9 月5 │雲林縣麥│壬○○  │壬○○於97年9 │1 小包海│
│    │日上午7 時│寮鄉後安│        │月5 日上午7 時│洛因，得│
│    │分許      │村後安1 │        │24分40秒，先以│款500 元│
│    │          │之16號徐│        │其使用之門號09│。      │
│    │          │忠權住處│        │00000000號行動│        │
│    │          │        │        │電話撥打乙○○│        │
│    │          │        │        │使用之00000000│        │
│    │          │        │        │41號電話聯絡購│        │
│    │          │        │        │買海洛因事宜後│        │
│    │          │        │        │，壬○○即至徐│        │
│    │          │        │        │忠權住處，敲打│        │
│    │          │        │        │乙○○住處窗戶│        │
│    │          │        │        │玻璃，乙○○隨│        │
│    │          │        │        │即自窗內遞交1 │        │
│    │          │        │        │小包海洛因予鄭│        │
│    │          │        │        │朝文，壬○○則│        │
│    │          │        │        │將500 元現金交│        │
│    │          │        │        │付乙○○。    │        │
├──┼─────┼────┼────┼───────┼────┤
│ 4  │97年9 月7 │雲林縣麥│壬○○  │壬○○於97年9 │1 小包海│
│    │日上午7 時│寮鄉後安│        │月7 日上午7 時│洛因，得│
│    │許        │村後安1 │        │29分5 秒，先以│款500 元│
│    │          │之16號徐│        │其使用之門號09│。      │
│    │          │忠權住處│        │00000000號行動│        │
│    │          │        │        │電話撥打乙○○│        │
│    │          │        │        │使用之00000000│        │
│    │          │        │        │41號電話聯絡購│        │
│    │          │        │        │買海洛因事宜後│        │
│    │          │        │        │，壬○○即至徐│        │
│    │          │        │        │忠權住處，敲打│        │
│    │          │        │        │乙○○住處窗戶│        │
│    │          │        │        │玻璃，乙○○遂│        │
│    │          │        │        │自窗內遞交1 小│        │
│    │          │        │        │包海洛因予鄭朝│        │
│    │          │        │        │文，壬○○則將│        │
│    │          │        │        │500 元現金交付│        │
│    │          │        │        │乙○○。      │        │
└──┴─────┴────┴────┴───────┴────┘
附表二（無罪部分）：
 ┌──┬────┬─────┬──┬─────────────┬───┐
 │編號│販賣對像│行動電話  │販賣│ 販賣時間                 │ 金額 │
 │    │        │  門號    │次數│                          │      │
 ├──┼────┼─────┼──┼─────────────┼───┤
 │1   │戊○○  │0000000000│2   │97年9 月6 日上午4 時50分許│500元 │
 │    │        │          │    ├─────────────┼───┤
 │    │        │          │    │97年9 月7 日下午2 時34分許│500元 │
 ├──┼────┼─────┼──┼─────────────┼───┤
 │2   │癸○○  │0000000000│1   │97年8 月17日中午12時36分許│500元 │
 ├──┼────┼─────┼──┼─────────────┼───┤
 │3   │甲○○  │0000000000│1   │97年9 月8 日中午1 時27分許│500元 │
 ├──┼────┼─────┼──┼─────────────┼───┤
 │4   │丙○○  │無行動電話│2   │97年9 月1 日下午5 時許    │500元 │
 │    │        │          │    ├─────────────┼───┤
 │    │        │          │    │97年9 月5 日下午6 時許    │500元 │
 ├──┼────┼─────┼──┼─────────────┼───┤
 │5   │辛○○  │000000000 │1   │97年9 月8 日中午12時34分許│500元 │
 │    │        │          │    │（備註：與偵訊證述時間略有│      │
 │    │        │          │    │ 出入）                   │      │
 └──┴────┴─────┴──┴─────────────┴───┘


司法院資訊處製作；財團法人民間司法改革基金會備份。
